臺灣高雄地方法院刑事判決　　　　　　　 95年度易字第650號
公　訴　人　臺灣高雄地方法院檢察署檢察官
被　　　告　庚○○
　　　　　　　　　　（現於臺灣高雄看守所羈押中）
上列被告因竊盜案件，經檢察官提起公訴（95年度偵字第2343號
）及移送併辦（95年度偵字第13280 號、95年度偵緝字第3556號
），本院判決如下：
    主  文
庚○○連續結夥三人以上、攜帶兇器、踰越門扇竊盜，累犯，處
有期徒刑壹年貳月，扣案美工刀壹支沒收。
    事  實
一、庚○○前於民國90年間因施用毒品案件，經本院以90年度訴
    字第2851號判處應執行有期徒刑1 年5 月確定，於94年1 月
    10日假釋出監，於同年月30日假釋期滿未經撤銷，視為執行
    完畢。詎仍不知悔改，復基於意圖為自己不法所有之概括犯
    意，夥同與其有上開犯意聯絡之辛○○、楊湘新、劉榮發、
    丁○○或劉慧美等人（均已成年），連續為下列竊盜行為：
  (一)於95年1 月5 日17時許，辛○○（已由本院另案判決確定）
    騎乘車號LLD-083 號重型機車，搭載庚○○行經高雄縣鳥松
    鄉○○村○○路77巷7 之5 號旁，見乙○○所有之SUZUKI廠
    牌發電機1 部、MAKITA廠牌電動鎚1 支放置於該處，即推由
    庚○○持其所有，客觀上得以危害人生命、身體，可供兇器
    使用之美工刀1 支，割斷綑繫上開發電機、電動鎚之繩索（
    毀損部分未據告訴），以竊取上開發電機、電動鎚，得手後
    庚○○、辛○○2 人先將上開電動鎚搬到前開機車腳踏墊上
    ，接著搬運發電機時，當場為警查獲，並扣得前開美工刀1
    支。
  (二)於95年4 月14日某時許，持楊湘新（由臺灣高等法院高雄分
    院另案判決）所有，客觀上得以危害人生命、身體，可供兇
    器使用之拆螺絲用扳手1 支，與楊湘新一同前往高雄縣大寮
    鄉○○○路45號凱旋汽車保養廠，穿越該保養廠鐵皮圍牆上
    之縫隙，至保養廠內竊取己○○所有車輪式切斷熔接加熱器
    、電視機各1 台及砂輪機4 台。
  (三)於95年4 月17日某時許，夥同楊湘新、劉榮發（由本院另案
    判決）一起前往戊○○所經營址設高雄縣鳳山市鎮北北巷20
    之1 號工廠，穿越該工廠鐵門上方之縫隙，至工廠內竊取戊○○所有輪胎校正機、拆輪胎機各1 台等物，得手後放置於
    劉榮發位於高雄縣大寮鄉○○村○○路121 號住處內。嗣於
    95年4 月22日14時37分許，為警持搜索票在劉榮發上揭住處
    起獲輪胎校正機及拆輪胎機各1 台，始循線查悉上情。
  (四)於95年5 月8 日與丁○○（經本院另案判決確定）共同攜帶
    客觀上得以危害人生命、身體，可供兇器使用之鐵剪1 支，
    先後於當日18時、19時許，2 度至高雄縣大寮鄉○○村○○
    路與光明路三段路口曜隆金屬公司（下稱曜隆公司）倉庫，
    以穿越該倉庫大門下方縫隙之方式，由庚○○、丁○○分別
    進入上開倉庫內，另1 人則在倉庫外把風接應，接續竊取該
    公司所有之H 型鋼共13支；復於同日23時30分許，夥同與渠
    等有為自己不法所有犯意聯絡之劉慧美（經本院另案判決確
    定），攜帶上開鐵剪，第3 度前往曜隆公司倉庫，由丁○○
    以上開方式進入該倉庫內，庚○○、劉慧美在外把風接應，
    接續竊取該公司所有之H 型鋼5 支，得手後尚未離開現場時
    ，為該公司負責人丙○○發現而報警查獲（庚○○趁隙逃離
    現場），並扣得上開鐵剪1 支。
二、案經高雄縣政府警察局仁武分局、林園分局報請臺灣高雄地
    方法院檢察署（下稱高雄地檢署）檢察官偵查起訴及移送併
    辦。
    理  由
一、訊據被告庚○○對上開犯罪事實(二)、(三)、(四)部分之竊盜犯行
    均坦承不諱，亦坦承有於如犯罪事實(一)所示時、地持美工刀
    竊取發電機、電動鎚之事實，惟矢口否認係與案外人辛○○
    共犯該竊盜犯行，辯稱：辛○○受伊所託載伊去現場，但辛○○不知道伊是要偷東西，只有伊獨自竊取發電機、電動鎚
    云云。經查：
  (一)關於事實(一)部分之犯行：被告自承曾於上開時、地，由案外
    人辛○○騎機車搭載其前往現場，以美工刀割斷綑繫發電機
    、電動鎚之繩索後，竊取前開發電機、電動鎚之事實，而共
    犯辛○○在其涉犯本件竊盜犯行之案件（本院95年度易字第
    504 號刑事案件）中，於本院進行審判程序時已坦承：確有
    於上開時、地與庚○○共同竊取發電機、電動鎚，由庚○○
    偷，伊負責把風等語（見該案件95年5 月25日審判筆錄），
    且被告以美工刀割斷繩索，取走前開發電機、電動鎚時，證
    人辛○○係在場目睹整個經過，此據被告、證人辛○○於本
    院審理時供述、證述明確，若上開發電機、電動鎚屬被告所
    有，係其放在路邊以繩索捆住，衡情被告實無以割斷繩索之
    方式取走上開物品之理，況證人辛○○於95年3 月15日檢察
    官偵訊時亦自承：看到庚○○割斷繩索時，知道他要偷東西
    等語（見高雄地檢署95年度偵字第2343號偵查卷第37頁）；
    而竊盜係屬犯罪行為，被告若非於動手竊取發電機、電動鎚
    前，即與證人辛○○有竊盜之犯意聯絡，豈會甘冒犯行遭他
    人親眼目睹，日後被查獲、追訴之機會大增之風險，故意在
    證人辛○○面前竊取上開物品？是被告辯稱證人辛○○對其
    竊盜犯行並不知情，及證人辛○○於警詢、本院審理時所為
    相同之證述，顯屬為證人辛○○卸責之詞，不足採信。此外
    ，復有證人即被害人乙○○於警詢時之證述及出具之贓物認
    領保管單1 份在卷可憑（證人乙○○於警詢時所言及卷附贓
    物認領保管單，均屬被告以外之人於審判外之言詞或書面陳
    述，而公訴人及被告就上開言詞、書面陳述，均於審判程序
    同意作為證據〈見本院95年12月27日審判筆錄〉，本院審酌
    該言詞、書面陳述作成之情形尚屬正常，並無何違反法定程
    序或不當之情形，且與待證事實有關聯性，認適當作為證據
    ，故上開言詞、書面陳述依刑事訴訟法第159 條之5 第1 項
    規定，均具有證據能力），被告確與證人辛○○共犯本件竊
    盜犯行無疑。
  (二)關於事實(二)、(三)、(四)部分之犯行：該部分竊盜犯行均經被告
    坦承不諱，核與證人即被害人己○○、戊○○於警詢時、丙○○於警詢及檢察事務官詢問時、證人即共犯丁○○、劉慧
    美於本院審理時或警詢、檢察事務官詢問時證述之情節大致
    相符，並有己○○、戊○○、丙○○領回失竊物品出具之領
    據各1 份附卷（上開證人於警詢、檢察事務官詢問時所言，
    及領據共3 份，均屬被告以外之人於審判外之言詞或書面陳
    述，而公訴人及被告就上開言詞、書面陳述，均於審判程序
    同意作為證據〈見本院95年12月27日審判筆錄〉，本院審酌
    該言詞、書面陳述作成之情形尚屬正常，並無何違反法定程
    序或不當之情形，且與待證事實相關，認適當作為證據，故
    上開言詞、書面陳述依刑事訴訟法第159 條之5 第1 項規定
    ，均具有證據能力）及鐵剪1 支扣案可稽，足認被告此部分
    之自白與事實相符，堪予採信。
  (三)綜上所述，本件事證明確，被告上開竊盜犯行均堪認定。
二、按刑法第321 條第1 項第3 款之攜帶兇器竊盜罪，係以行為
    人攜帶兇器竊盜為其加重條件，此所謂兇器，其種類並無限
    制，凡客觀上足對人之生命、身體、安全構成威脅，具有危
    險性之兇器均屬之，且祇須行竊時攜帶此種具有危險性之兇
    器為已足，並不以攜帶之初有行兇之意圖為必要（最高法院
    79年台上字第5253號判例意旨參照）。查被告為事實(一)、(二)
    、(四)竊盜行為時所攜帶之美工刀、扳手、鐵剪各1 支，均屬
    質地堅硬之金屬製品，客觀上足以為殺傷人生命、身體之器
    械，顯均係具有危險性之兇器。又被告於事實(二)、(三)、(四)係
    分別以穿越保養廠圍牆縫隙、工廠鐵門上方縫隙、倉庫鐵門
    下方縫隙之方式進入保養廠、工廠、倉庫內竊盜，應屬踰越
    牆垣、門扇而竊盜。是核被告於事實(一)所為，係涉犯刑法第
    321 條第1 項第3 款攜帶兇器竊盜罪；事實(二)所為，涉犯同
    條項第2 、3 款攜帶兇器、踰越牆垣竊盜罪；事實(三)所為，
    涉犯同條項第2 、4 款結夥3 人以上、踰越門扇竊盜罪；事
    實(四)所為，涉犯同條項第2 、3 、4 款結夥3 人以上、攜帶
    兇器、踰越門扇竊盜罪。被告於事實(一)犯行與辛○○、於事
    實(二)犯行與楊湘新、於事實(三)犯行與楊湘新、劉榮發、於事
    實(四)犯行與丁○○、劉慧美，均有犯意聯絡及行為分擔，皆
    為共同正犯。被告行為後，於94年1 月7 日修正，同年2 月
    2 日公布，自95年7 月1 日起開始施行之刑法（下稱修正後
    刑法）已刪除第56條關於連續犯之規定，其先後4 次竊盜犯
    行，時間緊接，方法相同，觸犯基本構成要件相同之罪名，
    顯係基於概括犯意為之，依修正前即行為時之刑法規定，應
    依連續犯規定論以一罪，並加重其刑，依修正後刑法，因連
    續犯之規定已遭刪除，其所犯上開4 次竊盜犯行即應依數罪
    併罰之規定分論併罰，比較新舊法之規定，修正前之規定較
    有利於被告，依刑法第2 條第1 項前段規定，其所犯上開竊
    盜犯行應適用修正前刑法第56條連續犯之規定，從一重論以
    事實(四)之結夥三人以上、攜帶兇器、踰越門扇竊盜罪，並加
    重其刑。公訴人雖僅就被告關於事實(一)部分犯行提起公訴，
    惟被告除前開犯行外，復有如事實(二)、(三)、(四)所示之犯行，
    該等犯行與前揭業經起訴之犯行均有連續犯之裁判上一罪關
    係，已如前述，為起訴效力所及，本院自應併予審理。被告
    曾有如犯罪事實欄所示之論罪科刑前科，此有臺灣高等法院
    被告前案紀錄表1 紙在卷可考，其於有期徒刑執行完畢後5
    年內，故意再犯本件有期徒刑以上之罪，不論依行為時刑法
    第47條，或95年7 月1 日修正公布施行之刑法（即修正後刑
    法）第47條第1 項之規定，均構成累犯，對被告而言並無有
    利或不利之情形，自不生新舊法比較之問題，應逕依現行刑
    法第47條第1 項規定論以累犯而加重其刑，並依同法第70條
    規定遞加之。爰審酌被告正值青壯，不思以正當方法賺取財
    物，竟貪圖小利行竊，破壞他人對財產權之支配，行為實有
    不當，惟念其犯後尚能坦承竊盜犯行，態度良好，所竊得之
    物均已為警查獲而發還被害人，及其犯罪動機、目的、手段
    等一切情狀，量處如主文所示之刑。扣案之美工刀1 支，被
    告於警詢時自承為其所有，且屬供本件犯罪所用之物，依刑
    法第38條第1 項第2 款之規定予以沒收。另扣案之鐵剪1 支
    ，卷內並無證據證明屬被告或共犯丁○○、劉慧美所有，而
    被告於事實(二)犯行所持之扳手1 支未扣案，為免執行之困難
    ，爰均不予宣告沒收。
三、高雄地檢署檢察官95年度偵字第13280 號移送併辦意旨書犯
    罪事實之一部略以：被告庚○○於95年5 月4 日7 時40分許
    ，在高雄縣大寮鄉○○村○○路242 號大樓，以不詳方式竊
    得陳正昇所有之車牌號碼PJF-928 號重型機車後，騎乘該機
    車逃逸，嗣於同年月8 日騎乘上開機車至高雄縣大寮鄉○○
    村○○路與光明路三段路口曜隆公司倉庫竊盜。另高雄地檢
    署檢察官95年度偵字第19105 號移送併辦意旨書犯罪事實略
    以：被告庚○○與蘇建國（另行起訴）共同意圖為自己不法
    所有之犯意聯絡，共乘車牌號碼CM3-725 號機車，於95年7
    月13日7 時50分許，至高雄縣鳳山市○○路88之2 號前，越
    入鐵絲網製之牆垣，竊取陳養曈倉庫內之深水馬達6 具。因
    認被告上開行為亦均涉有竊盜犯行，該等犯行與本件被訴加
    重竊盜犯行有連續犯之裁判上一罪關係，應由本院併案審理
    云云。經查：
  (一)訊據被告固不否認曾於95年5 月8 日18時、19時、23時30分
    許3 度騎乘車號PJF-928 號重型機車前往曜隆公司倉庫竊取
    H 型鋼，且上開機車為陳正昇所失竊之贓車等事實，惟堅詞
    否認有何竊盜之犯行，辯稱：上開機車是向綽號「賢仔」之
    友人（真實姓名、年籍不詳）所借等語。按認定犯罪事實應
    依證據，為刑事訴訟法所明定，故被告否認犯罪事實所持之
    辯解，縱屬不能成立，仍非有積極證據足以證明其犯罪行為
    ，不能遽為有罪之認定（最高法院30年上字第1831號判例意
    旨參照）。本件被告雖經查獲持有（使用）上開機車，但其
    持有該機車之可能原因，不以竊取該機車為限（可能向他人
    購買、受贈或借用而來，或有其他原因），自難僅因上開失
    竊之機車由被告使用，遽認被害人陳正昇所失竊之機車即係
    被告所竊取；至被害人陳正昇於警詢、檢察事務官詢問時所
    述，均僅能證明其有失竊上開機車之事實，其既未親眼目擊
    竊取上開機車之人，自難憑以認定係被告竊取該機車，此外
    ，卷內復查無其他積極證據足資認定被告確有竊取上開機車
    之行為，不論被告所辯該車係向友人「賢仔」借得等語是否
    屬實，均不得推測上開機車係被告所竊取。被告此部分竊盜
    犯行未經檢察官舉證證明，該部分與本案被訴加重竊盜之犯
    行間，尚難認定有連續犯之裁判上一罪關係，本院無從併辦
    ，該部分應退由檢察官另為適法之處理。
  (二)自95年7 月1 日開始施行之修正後刑法，已刪除第56條連續
    犯之規定，前已敘明，又連續數行為而犯同一之罪名，均在
    （刑法）新法施行前者，新法施行後，應依新法第2 條第1
    項之規定，適用最有利於行為人之法律；部分之數行為，發
    生在新法施行前者，新法施行後，該部分適用最有利於行為
    人之法律；若其中部分之一行為或數行為，發生在新法施行
    後者，該部分不能論以連續犯，最高法院95年5 月23日第8
    次刑事庭會議決議可資參照。是被告縱有於95年7 月13日7
    時50分許，與蘇建國共同竊取深水馬達6 具之犯行，因該部
    分犯行發生在刑法新法施行後，行為時法律已刪除連續犯之
    規定，無從成立連續犯，故該部分犯行與本案業經起訴之加
    重竊盜犯行間，並無連續犯之裁判上一罪關係，本院無從併
    辦，該部分亦應退由檢察官另為適法之處理。
據上論斷，應依刑事訴訟法第299 條第1 項前段，刑法第2 條第
1 項前段、第28條、第321 條第1 項第2 款、第3 款、第4 款、
第47條第1 項、第38條第1 項第2 款，修正前刑法第56條，判決
如主文。
本案經檢察官甲○○到庭執行職務。
中　　華　　民　　國　　96　　年　　1 　　月　　12　　日
                  刑事第二庭    審判長法  官　邱永貴
                                      法  官  李昆南
                                      法　官  楊筑婷
以上正本證明與原本無異。
如不服本判決，應於收受送達後10日內向本院提出上訴書狀。
中　　華　　民　　國　　96　　年　　1 　　月　　12　　日
　　　　　　　　　　　　　　　　      書記官　林靜慧
附錄本案論罪科刑法條：
中華民國刑法第321條
犯竊盜罪而有左列情形之一者，處6 月以上、5 年以下有期徒刑
：
一  於夜間侵入住宅或有人居住之建築物、船艦或隱匿其內而犯
    之者。
二  毀越門扇、牆垣或其他安全設備而犯之者。
三  攜帶兇器而犯之者。
四  結夥三人以上而犯之者。
五  乘火災、水災或其他災害之際而犯之者。
六  在車站或埠頭而犯之者。
前項之未遂犯罰之。
